【裁判字號】    98,審訴,4771
【裁判日期】    990129
【裁判案由】    毒品危害防制條例
【裁判全文】
臺灣高雄地方法院刑事判決            98年度審訴字第4771號
公  訴  人  臺灣高雄地方法院檢察署檢察官
被      告  林卿筎
上列被告因違反毒品危害防制條例案件，經檢察官提起公訴（98
年度毒偵字第5901號），被告於本院準備程序進行中，為有罪之
陳述，經本院合議庭裁定由受命法官獨任改依簡式審判程序審理
，並判決如下：
    主  文
林卿筎施用第一級毒品，累犯，處有期徒刑玖月。扣案之注射針
筒拾壹支，均沒收。
    事  實
一、林卿筎前因施用毒品案件，經本院以民國95年度毒聲字第82
    2 號裁定送觀察勒戒後，因無繼續施用毒品傾向，於95年10
    月25日釋放，並經臺灣高雄地方法院檢察署檢察官於95年10
    月31日以95年度毒偵緝字第480 號為不起訴處分確定。另因
    偽造文書、贓物案件，經本院以96年度訴字第205 號判決判
    處有期徒刑5 月、2 月，應執行有期徒刑6 月確定。另因施
    用毒品案件，經本院以96年度訴字第1560號判決判處有期徒
    刑8 月、3 月，應執行有期徒刑10月確定。上開各罪嗣經本
    院以96年度聲減字第4345號裁定減刑並定應執行刑後，於97
    年2 月9 日縮刑期滿執行完畢。猶不知戒絕毒癮，明知海洛
    因係毒品危害防制條例第2 條第2 項第1 款所明定之第一級
    毒品，不得持有、施用，竟於上開觀察勒戒執行完畢釋放後
    5 年內，復基於施用第一級毒品海洛因之犯意，於98年8 月
    12日某時，在其位於高雄縣彌陀鄉○○村○○○路61號住處
    內，以將海洛因摻水後，置入針筒注射血管之方式，施用第
    一級毒品海洛因1 次。嗣於98年8 月13日下午7 時30分許，
    在高雄縣岡山鎮○○路100 巷口為警查獲，並當場扣得林卿
    筎所有預備供施用海洛因之注射針筒11支，經得其同意採集
    尿液送驗，檢驗結果呈嗎啡陽性反應，而知悉上情。
二、案經高雄縣政府警察局岡山分局報告臺灣高雄地方法院檢察
    署檢察官偵查起訴。
    理  由
一、本件被告林卿筎所犯係死刑、無期徒刑、最輕本刑為3 年以
    上有期徒刑以外之罪，其於準備程序中，就被訴事實為有罪
    之陳述，經本院告知簡式審判程序之旨，並聽取檢察官及被
    告之意見後，合議庭裁定由受命法官獨任進行簡式審判程序
    ，合先敘明。
二、上開事實，業據被告於警詢、本院審理時坦承不諱（見偵卷
    第17頁、本院卷第21頁），且經警採集其尿液送台灣檢驗科
    技股份有限公司檢驗結果，被告尿液呈嗎啡陽性反應，有高
    雄縣政府警察局岡山分局前峰派出所毒品案件嫌犯尿液採證
    檢驗對照表、台灣檢驗科技股份有限公司濫用藥物尿液檢驗
    報告可稽（見偵卷第19至20頁）。爰審酌：(一)氣相層析質
    譜儀（GC／MS）乃目前就藥物篩檢結果必須進一步確認時最
    常採用之確認方法，因此在良好的操作條件之下，以氣相層
    析質譜儀作藥物及其代謝物之定性及定量分析，幾乎不會有
    偽陽性反應產生，業經行政院國軍退除役官輔導委員會台北
    榮民總醫院於83年4 月7 日以（83）北總內字第03059 號函
    示明確。（二）又海洛因係嗎啡經化學合成之半人工合成品
    ，毒性倍於嗎啡，其經吸食或施打入人體，經新陳代謝作用
    又分解成嗎啡，故海洛因在進入人體後，均以嗎啡型態排於
    尿液中，故於吸食或施打海洛因者尿液中，可檢出嗎啡陽性
    反應，業經憲兵司令部80年5 月7 日以（80）鑑驗字第1746
    號函示明確。從而，被告尿液經以氣相層析質譜儀鑑驗後，
    結果呈嗎啡陽性反應，已如前述，是依前開函示意旨，被告
    自白核與事實相符。又被告前因施用毒品案件，經本院以95
    年度毒聲字第822 號裁定送觀察勒戒後，因無繼續施用毒品
    傾向，於95年10月25日釋放，並經臺灣高雄地方法院檢察署
    檢察官於95年10月31日以95年度毒偵緝字第480 號為不起訴
    處分確定之事實，有臺灣高等法院被告前案紀錄表在卷可憑
    。是被告於上開觀察勒戒執行完畢釋放後5 年內，再犯本件
    施用海洛因之犯行，應依法論科。從而，本案事證明確，被
    告犯行堪予認定。
三、核被告所為，係犯毒品危害防制條例第10條第1 項之施用第
    一級毒品罪。被告持有第一級毒品之行為，已為其後施用之
    高度行為所吸收，不另論罪。又被告曾因如事實欄所示犯行
    ，經法院判決如事實欄所示罪刑確定，於97年2 月9 日縮刑
    期滿執行完畢之事實，此有前開前案紀錄表可佐，是其5 年
    以內故意再犯本件有期徒刑以上之罪，為累犯，應依刑法第
    47條第1 項規定加重其刑。爰審酌被告前經觀察勒戒、有期
    徒刑執行完畢，猶不思戒除毒癮，顯見其並無堅定戒癮之意
    志，惟念其行為尚未危害他人及其犯後坦承犯行，態度尚稱
    良好等一切情狀，量處如主文所示之刑，以資警惕；至檢察
    官求予量處有期徒刑1 年，略嫌過重，附此敘明。另扣案之
    注射針筒11支，均係被告所有預備供犯施用海洛因之物，業
    據被告供明在卷，爰依刑法第38條第1 項第2 款之規定，宣
    告沒收。
據上論斷，應依刑事訴訟法第273 條之1 第1 項、第299 條第1
項前段，毒品危害防制條例第10條第1 項，刑法第11條前段、第
47條第1 項、第38條第1 項第2 款，判決如主文。
本案經檢察官甲○○到庭執行職務。
中    華    民    國    99    年     1    月    29    日
                  刑事第十庭  法  官  方錦源
以上正本證明與原本無異。
如不服本判決應於收受本判決後10日內向本院提出上訴書狀，並
應敘述具體理由，如未敘述上訴理由者，應於上訴期間屆滿後20
日內補提理由書狀於本院（均須按他造當事人之人數附繕本）「
切勿逕送上級法院」。
中    華    民    國    99    年     1    月    29    日
                              書記官  黃勤涵
附錄條文：
毒品危害防制條例第10條第1 項：
施用第一級毒品者，處6 月以上5 年以下有期徒刑。


司法院資訊處製作；財團法人民間司法改革基金會備份。
